# 求助陈老师，有关验资的问题。

提问人：慧眼彗星 时间：2016-12-12 16:59:26
客户是一家国企，几年前省公司将一家关闭企业的净资产交其托管（全部以货币资金形式转入客户银行账户），客户挂账长期应付款科目，现取得文件，可以将这笔挂账增资。新增注册资本实收情况明细表上，可以填在货币出资吗？（客户的实收资本均为集体积累，新增的也是作为集体积累）

回答人：chenyiwei
本案例作为货币出资或者债转股出资都不合适。 因为出资到帐时代久远，当时也没有明确作为投资款，所以不能作为货币出资审验； 该长期应付款不满足《公司注册资本登记管理规定（ 2014 年修订）》（国家工商行政管理总局令第 64 号）第七条规定条件，不能作为债转股出资。 建议退还给上级母公司，再以现金出资方式汇入，注明用途为投资款，以货币出资方式审验。

提问人：zhs7403 时间：2016-12-12 19:19:29
陈老师，这个问题货币出资肯定有问题，但债转股我理解似乎可以适用 64 号令的第 7 条？因为面上看第一条是满足的。
转为公司股权的债权应当符合下列情形之一：
（一）债权人已经履行债权所对应的合同义务，且不违反法律、行政法规、国务院决定或者公司章程的禁止性规定；

回答人：chenyiwei
建议咨询当地工商登记主管部门，我理解本案例这种情况不是合同之债，不满足这一条。